【裁判字號】    89,易,709
【裁判日期】    891228
【裁判案由】    竊盜
【裁判全文】
臺灣基隆地方法院刑事判決                          八十九年度易字第七九號
    公  訴  人  臺灣基隆地方法院檢察署檢察官
    被      告  乙○○
右列被告因竊盜案件，經檢察官提起公訴（八十九年度偵字第四二○六號），本院判
決如左：
    主  文
乙○○連續竊盜，處有期徒刑參月，緩刑貳年。
    事  實
一、乙○○於民國（下同）八十九年十月間，在基隆市○○街六十五巷四十八號山坡
    地旁，發現丙○○所有車牌號碼ＲＺＴ—六五五號、引擎號碼ＥＵ○四九一六五
    號之輕型機車（係於八十九年九月二十一日十七時許，在基隆市○○街火車站旁
    ，遭不詳人士竊取後拆下車牌放置該處）一部，基於意圖為自己不法所有之概括
    犯意，於八十九年十月四日十六時許，先見甲○○所有之車牌號碼ＤＧＩ—八九
    一號輕型機車，停放在基隆市七堵區○○○路三○七號住處後院，竟著手竊取上
    開ＤＧＩ—八九一號機車車牌，得手後，於同日十七時許，再次前往基隆市○○
    街六十五巷四十八號山坡地旁，將前揭丙○○遭人竊取後放置該處之機車（原車
    牌號碼ＲＺＴ—六五五號、引擎號碼ＥＵ○四九一六五號）牽往車行配鎖，並更
    換後輪胎改懸所竊得之ＤＧＩ—八九一號車牌後，供己代步使用。嗣於八十九年
    十月九日八時三十五分許，乙○○騎乘上開改懸ＤＧＩ—八九一號車牌、引擎號
    碼ＥＵ○四九一六五號之輕型機車行經基隆市○○街三十七巷口前，為警查獲。
二、案經基隆市警察局第三分局報告臺灣基隆地方法院檢察署檢察官偵查起訴。
    理  由
一、訊據被告乙○○固坦承於竊得他人ＤＧＩ—八九一號機車車牌後，將之改懸在引
    擎號碼ＥＵ○四九一六五號機車上供己使用乙情，惟否認有竊取引擎號碼ＥＵ○
    四九一六五號機車之意，辯稱：以為該機車車身係他人拋棄之物云云。然查，右
    揭事實，業據被害人丙○○、甲○○迭於警訊、偵查時陳述明確，並有贓物認領
    保管單二紙及車輛竊盜、車牌失竊資料個別查詢報表─查詢車輛認可資料暨車籍
    作業系統─查詢認可資料各一紙在卷可稽；且被害人丙○○之前遭竊機車除遺失
    車牌外，其車身零件皆尚屬完整，僅車頭鎖、後輪胎缺損部分經被告以小額花費
    更換修繕後，即可騎乘使用，顯見該引擎號碼ＥＵ○四九一六五號之機車仍具相
    當價值，否則被告怎會輕意支出費用？是被告上開所辯，純屬飾卸之詞，要無可
    採，事證明確，犯行洵堪認定。
二、核被告所為，係犯刑法第三百二十條第一項竊盜罪。被告先後二次竊盜犯行，時
    間緊接，所犯構成要件相同，顯係基於概括犯意為之，為連續犯，應依刑法第五
    十六條之規定，以一罪論，並加重其刑。爰審酌被告之犯罪動機、方法、次數、
    所生危害及犯後部分坦承犯行，態度尚稱良好等一切情狀，量處如主文所示之刑
    。查被告前未曾受有期徒刑以上刑之宣告，有本院被告全國前案紀錄表在卷可稽
    ，其因一時貪慾圖便，短於思慮，致罹刑章，歷此偵審教訓，當知所警惕，而無
    再犯之虞，本院認所宣告之刑以暫不執行為適當，併諭知緩刑二年，以啟自新。
    至扣得之機車鑰匙一支，雖屬被告所有，惟係被告更換機車車頭鎖所配置之物，
    非供被告行竊所用，爰不予宣告沒收，附此敘明。
據上論斷，應依刑事訴訟法第二百九十九條第一項前段，刑法第五十六條、第三百二
十條第一項、第七十四條第一款，罰金罰鍰提高標準條例第一條前段，判決如主文。
本案經檢察官周慶華到庭執行職務
中      華      民      國      八十九      年    十二    月  二十八    日
                                  臺灣基隆地方法院刑事第二庭
                                          法  官  林  玉  珮
右正本證明與原本無異。
對於本件判決如有不服，應於收受送達後十日內，向本院提出上訴書狀，上訴於臺灣
高等法院，並按他造當事人之人數附具繕本。
                                          書記官  陳  俊  德
中      華      民      國       九十       年     一     月    四      日
附錄論罪法條
刑法第三百二十條第一項：
意圖為自己或第三人不法之所有，而竊取他人之動產者，為竊盜罪，處五年以下有期
徒刑、拘役或五百元以下罰金。


司法院資訊處製作；財團法人民間司法改革基金會備份。
